【裁判字號】    98,上訴,1182
【裁判日期】    980420
【裁判案由】    毒品危害防制條例
【裁判全文】
臺灣高等法院刑事判決                98年度上訴字第1182號
上  訴  人
即  被  告  甲○○
                   （另案於臺灣臺北監獄臺北分監執行中）
上列上訴人因違反毒品危害防制條例案件，不服臺灣板橋地方法
院97年度訴字第4570號，中華民國97年12月26日第一審判決（起
訴案號：臺灣板橋地方法院檢察署97年度毒偵字第5910號），提
起上訴，本院判決如下：
    主  文
上訴駁回。
    理  由
一、按不服地方法院之第一審判決而上訴者，應向管轄第二審之
    高等法院為之。上訴書狀應敘述具體理由。上訴書狀未敘述
    上訴理由者，應於上訴期間屆滿後二十日內補提理由書於原
    審法院，逾期未補提者，原審法院應定期間先命補正。第二
    審法院認為上訴書狀未敘述理由或上訴有第362條前段之情
    形者，應以判決駁回之。但其情形可以補正而未經原審法院
    命其補正者，審判長應定期間先命補正。刑事訴訟法第361
    條、第367條，分別定有明文。所謂不服第一審判決之具體
    理由，必係依據卷內既有訴訟資料或提出新事證，指摘或表
    明第一審判決有何採證認事、用法或量刑等足以影響判決本
    旨之不當或違法，而構成應予撤銷之具體事由，始克當之，
    例如：依憑證據法則具體指出所採證據何以不具證據能力，
    或依憑卷證資料，明確指出所為證據證明力之判斷如何違背
    經驗、論理法則；倘僅泛言原判決認定事實錯誤、違背法令
    、量刑失之過重或輕縱，而未依上揭意旨指出具體事由，或
    形式上雖已指出具體事由，然該事由縱使屬實，亦不足以認
    為原判決有何不當或違法者，如對於不具有調查必要性之證
    據，法院未依聲請調查亦未說明理由，或援用證據不當，但
    除去該證據仍應為同一事實之認定，皆難謂係具體理由，俾
    與第二審上訴制度旨在請求第二審法院撤銷、變更第一審不
    當或違法之判決，以實現個案救濟之立法目的相契合，並節
    制濫行上訴，此有最高法院97年度臺上字第892號判決足資
    參照。是以上訴人之上訴書狀或補提之上訴理由書，雖有敘
    述上訴理由，惟並未具體敘述第一審判決有上述違法、不當
    情形，即與未敘述具體理由無異，其所為上訴，即不符合上
    訴之法定要件。
二、本件上訴人即被告甲○○不服原判決，提起上訴，上訴理由
    略以：被告並無施用第二級毒品，且於案發時並無扣得第二
    級毒品或被告吸食毒品之器具，對原判決實為不服，爰提起
    上訴云云。
三、經查：本件被告於毒品危害防制條例施行後，曾於民國96年
    間因施用第一級毒品，經臺灣板橋地方法院以96年度毒聲字
    第1165號裁定移送觀察、勒戒，有本院被告前案紀錄表在卷
    可按，復於接受觀察、勒戒處分執行完畢後5年內，基於施
    用第一級毒品海洛因及第二級毒品甲基安非他命之犯意，先
    於97年7月7日下午某時，在其臺北縣新莊市○○街274號3樓
    住處，以鋁箔紙燃燒之方式施用第二級毒品甲基安非他命1
    次。另於隔日即7月8日晚間某時，在上開同一住處，以香菸
    燃燒之方式施用第一級毒品海洛因1次，嗣於97年7月8日11
    時20分許，為警查獲，並扣得其所有供其施用之摻有第一級
    毒品海洛因香菸2支（合計淨重1.182公克）。經警採集被告
    尿液送驗後，其尿液檢體確呈鴉片類嗎啡及安非他命類毒品
    陽性反應，有臺灣檢驗科技股份有限公司97年7月23日CH/20
    08/70367號濫用藥物檢驗報告書附卷可稽（見偵查卷第44頁
    ），該尿液檢驗係先以EIA酵素免疫分析法初步檢驗，再以
    氣相層析質譜儀法確認檢驗結果，因無具體事證足認檢驗過
    程有何瑕疵或顯不可採為證據之事實，應堪認其結果之正確
    性。至於扣案香菸2支，經送鑑驗後認摻有第一級毒品海洛
    因，亦有交通部民用航空局航空醫務中心97年7月16日航藥
    鑑字第0973608號毒品鑑驗書在卷可查（見偵查卷第43頁）
    ，是被告有本件分別施用第一級毒品海洛因及施用第二級毒
    品甲基安非他命之犯行，堪認定為真實。
四、原審因被告於準備程序對上開犯罪事實供承不諱，經合議庭
    裁定由受命法官獨任以簡式審判程序審理，以被告犯毒品危
    害防制條例第10條第1 項、第2 項之施用第一級毒品罪及第
    二級毒品罪，其施用前後之持有第一級毒品海洛因及第二級
    毒品甲基安非他命之低度行為，應分別為施用之高度行為所
    吸收，均不另論罪。施用第一級毒品罪與施用第二級毒品罪
    間，犯意各別，行為互殊，應分別論罰。兼衡被告前有賭博
    、竊盜等前科，素行不佳，且於前次接受觀察、勒戒處分執
    行完畢後5年內，再度施用毒品，顯見其戒除毒品之意志薄
    弱，並審酌被告於犯後坦承犯行，施用毒品犯行所生危害，
    主要以自戕身心健康為主，對於他人生命、身體、財產等法
    益，未有重大直接之危害等一切情狀，從輕分別量處被告有
    期徒刑10月、有期徒刑4月，應執行有期徒刑1年。原判決認
    事用法尚無不當，量刑亦已參酌刑法第57條各款事由，堪屬
    妥適，於法尚無未合。
五、被告提起上訴，上訴理由雖陳述其未施用第二級毒品，未遭
    扣得施用毒品之器具云云。惟被告業於原審供稱：我是97年
    7月8日當天晚上在臺北縣新莊市○○街274號3樓住處，以香
    菸沾染方式施用海洛因1次。安非他命我是97年7月7日下午
    在相同處所以鋁箔紙燃燒的方式施用甲基安非他命1次等語
    （見原審卷第24頁）。被告於原審判決後始空言辯稱未施用
    第二級毒品云云，無從據其上訴意旨之空泛否認或未扣得其
    施用第二級毒品之器具等情，即以推翻被告尿液檢驗結果確
    呈安非他命類毒品陽性反應之事實。此外，本件扣案摻有第
    一級毒品海洛因之香菸，並未驗出第二級毒品甲基安非他命
    反應，被告顯非於施用第一級毒品時，同時吸入第二級毒品
    甲基安分他命，是被告空言辯稱其未另行施用第二級毒品甲
    基安非他命乙節，自非可作為指摘原判決有所違誤之正當事
    由。
六、綜上，本件被告雖執前詞置辯，然未具體指摘原判決關於認
    定事實及適用法律與刑罰之量定，有何違法或不當之處，依
    首揭說明，本件上訴不合上訴之法定要件，應予駁回，並不
    經言詞辯論為之。
據上論斷，應依刑事訴訟法第367條前段、第372條，判決如主文
。
中    華    民    國    98    年    4     月    20    日
                  刑事第十三庭  審判長法  官   曾德水
                                      法  官   林婷立
                                      法  官   陳恆寬
以上正本證明與原本無異。
施用第一級毒品罪部分，如不服本判決，應於收受送達後10日內
向本院提出上訴書狀，其未敘述上訴之理由者並得於提起上訴後
10 日內向本院補提理由書（均須按他造當事人之人數附繕本）
「切勿逕送上級法院」。
其餘不得上訴。
                                      書記官   黃家麟
中    華    民    國    98    年    4     月    20    日
附錄：本案論罪科刑法條全文
毒品危害防制條例第10條
施用第一級毒品者，處6月以上5年以下有期徒刑。
施用第二級毒品者，處3年以下有期徒刑。


司法院資訊處製作；財團法人民間司法改革基金會備份。
